# 求教陈版：合并结构化

提问人：buhe0620 时间：2017-12-27 16:04:50
请教陈版，我公司是资管计划的管理人，无业绩报酬。自有资金投资占比不超过10%。但是在合同条款中约定“管理人自有资金参与份额与其他委托人持有计划同类份额享有同等权利，管理人以参与的自有资金资产为限额对其他委托人的资产本期承担有限补偿责任。”。计划本身不分级，投资的主要是现金类资产和权益类资产。我们是否应该合并？多谢多谢！！！

回答人：chenyiwei
这种情况，你公司多数是代理人身份，需将所管理的产品纳入合并报表范围的可能性很小。

提问人：buhe0620 时间：2017-12-27 21:06:39
多谢陈版赐教！今年公司签的很多资管计划都有“管理人以参与的自有资金资产为限额对其他委托人的资产本期承担有限补偿责任”的条款，这个能说明我们是承担所有的风险吗？事务所现在以这条为理由要我们合并。

回答人：chenyiwei
这条依据不足。也可能只是一般的增信。还要看其他条件。最多只能说明承担风险的程度大于一般投资者，但没有额外的超额收益。

提问人：buhe0620 时间：2017-12-27 21:08:47
此外，如果计划里面管理人是A2级别，收益分享与A1一样，就是A2级要以参与的自有资金资产为限额对A1级别的资产本期承担有限补偿责任，这种分级就要合并了？

回答人：chenyiwei
不一定，如果管理人实质上是代理人，就无影响。